【裁判字號】    88,訴,798
【裁判日期】    890328
【裁判案由】    毒品危害防制條例
【裁判全文】
臺灣臺南地方法院刑事判決                          八十八年度訴字第七九八號
    公  訴  人  臺灣台南地方法院檢察署檢察官
    被      告  戊○○
    指定辯護人  本院公設辯護人甲○○
右列被告因毒品危害防制條例案件，經檢察官提起公訴（八十八年度偵字第一九Ｏ三
號），本院判決如左：
    主  文
戊○○持有第一級毒品，處有期徒刑柒月。
扣案之海洛因貳拾陸小包（合計淨重拾參點捌公克，包裝重陸點肆柒公克）沒收銷燬
之，針筒拾支沒收。
    事  實
一、戊○○為供自己施用，於民國（下同）八十八年一月二十四日晚上十一時許，在
    台南縣永康市○○路二四六巷圓環旁，以新台幣（下同）十五萬元向綽號「阿源
    」之不詳姓名男子，購買海洛因二十六小包（合計淨重十三點八公克，起訴書誤
    載為十三點四公克，包裝重六點四七公克）後，惟恐被查獲，遂將之藏匿於該處
    圓環。翌日凌晨二時許，戊○○託丁○○、乙○○（丁○○、乙○○二人均未據
    起訴）前往該處圓環取出海洛因時，為警當場查獲，並扣得上開海洛因二十六小
    包、針筒十支。
二、案經台南縣警察局永康分局報告台灣台南地方法院檢察署檢察官偵查起訴。
    理  由
一、訊據被告戊○○對於右揭事實坦承不諱，核與證人丁○○、乙○○證述情節相符
    ，並有海洛因二十六小包、針筒十支扣案足稽。扣案之海洛因二十六小包經送法
    務部調查局鑑定確係第一級毒品海洛因無誤，有法務部調查局鑑定通知書一紙在
    卷足憑。被告稱其購買該批海洛因係為供自己施用，然尚未施用即被查獲，其尿
    液經送驗並無毒品反應，有台南縣衛生局尿液檢驗成績書一紙附於偵卷可稽，足
    認其自白為真實。本件事證明確，被告犯行洵堪認定。
二、按海洛因為毒品危害防制條例第二條第二項第一款所定之第一級毒品。被告為供
    自己施用而持有扣案之海洛因，於尚未施用時即被查獲，核其所為係犯毒品危害
    防制條例第十一條第一項之持有第一級毒品罪。公訴人認被告涉有毒品危害防制
    條例第四條第一項之販賣第一級毒品罪嫌，係以扣得海洛因二十六小包、針筒十
    支，且被告於警訊時供稱其未曾施用海洛因，與驗尿結果相符，而認被告於偵查
    中辯稱有施用，且辯稱查獲之海洛因係供己施用之詞為虛假，另以被告一反先前
    每月約只買五千元價值海洛因之習慣，於被查獲之時一次以十五萬元之高價買入
    淨重達十三點八公克、分裝為二十六小包之海洛因為違反常習，而認被告係意圖
    販賣而買入扣案之海洛因云云，固非無憑，然查：（一）被告辯稱當時購買海洛
    因後，感覺怪怪的，故將海洛因丟棄於圓環旁，打電話請證人丁○○前去尋找之
    詞，核與證人丁○○於警訊、偵訊及本院訊問時所述之情節相符，是尚無法認定
    被告藏匿該批海洛因係為販賣與證人丁○○，另當場查獲之永康分局大灣派出所
    警員丙○○於本院訊問時證稱：原本在該處埋伏要逮捕另一位販毒之人，但發現
    證人丁○○行跡可疑才上前盤查而查獲該包海洛因及針筒等語，亦不能證明被告
    確有販賣海洛因與證人丁○○之犯行，另未查獲其他證人、證據足證被告曾販賣
    海洛因與他人；（二）又按海洛因經注射入人體後約百分之八十於二十四小時內
    自尿中排出，一般而言，尿液中能否驗出馬非陽性反應與其投與量、投與途徑、
    個人體質、採尿時間及檢驗方法之靈敏度有關，國外曾有文獻報導注射六毫克之
    海洛因鹽酸，其代謝物嗎啡之平均可檢出時限約為二十六小時（最低檢出量
    300ng/ml），此有行政院衛生署藥物食品檢驗局八十一年藥檢壹字第八一一四八
    八五號函附卷可參。被告於偵訊中所述曾有施用海洛因之詞雖與被告於被查獲時
    採尿送驗之檢驗結果不符，然此僅能證明被告於被查獲前二十六小時未施用毒品
    海洛因，尚難據此認定被告所辯該批毒品係供己施用之詞亦為虛假；（三）該批
    海洛因雖價值十五萬元、分裝成二十六包，且同時查獲針筒十支，然該批海洛因
    淨重僅十三點八公克，並非異常之鉅量，被告辯稱係供己施用，並非不可能，是
    僅憑扣案之物並不足以認被告販入該批毒品係供販賣之用。綜上所述，本院認依
    現有之證據尚無法證明被告確有販賣第一級毒洛因之犯行，復查無其他積極證據
    足認被告確有販賣毒品之行為，因認公訴人起訴所據毒品危害防制條例第四條第
    一項之法條尚有未洽，應予變更（最高法院八十八年度台上字第五四Ｏ一號判決
    參照）。爰審酌被告犯罪之動機、目的、手段、被告之品行等一切情狀，量處如
    主文所示之刑，以資懲儆。扣案之海洛因為第一級毒品，應依毒品危害防制條例
    第十八條第一項之規定宣告沒收銷燬之；另扣案之針筒十支，為供被告預備施用
    毒品之用，業據被告供承在卷，係供被告犯罪預備之物，爰依刑法第三十八條第
    一項第二款、第三項之規定宣告沒收。
據上論斷，應依刑事訴訟法第二百九十九條第一項前段、第三百條，毒品危害防制條
例第十一條第一項、第十八條第一項，刑法第十一條前段、第三十八條第一項第二款
、第三項，判決如主文。
本案經檢察官田幸艷到庭執行職務。
中    華    民    國      八十九      年      三      月      二十八    日
                                  臺灣臺南地方法院刑事第三庭
                                          法  官  高如宜
右正本證明與原本無異。
如不服本判決，應於判決送達後十日內向本院提出上訴狀( 應附繕本 )。
                                          書記官  劉岳文
中    華    民    國      八十九      年      三      月      二十八    日
附錄本案論罪科刑法條全文：
毒品危害防制條例第十一條第一項
    持有第一級毒品者，處三年以下有期徒刑、拘役或新台幣五萬元以下罰金。


司法院資訊處製作；財團法人民間司法改革基金會備份。
